# 长投过渡期亏损问题

提问人：wx_5ca567cc38a3 时间：2020-01-14 22:47:18
请问陈版。A公司出资收购B公司全资子公司C部分股权。约定收购日前 6 个月过渡期亏损由B公司承担，过渡期亏损 9000 万，B公司承担方式为出资1.7亿计入C公司资本公积。A公司对于这部分应该怎么处理？

回答人：chenyiwei
假设构成非同一控制下合并，则：
1 、A个别报表层面的投资成本为实际支付给B公司的C公司股权收购价款。
2 、在A的合并报表层面，应根据过渡期损益归属的约定，计算购买日取得C公司的可辨认净资产公允价值份额，例如，B（原股东）将这部分过渡期亏损补偿给C，计入了C的资本公积，就表明A以同样的合并成本取得了更多的可辨认净资产份额，相应减少购买日可确认的商誉。